臺灣高等法院高雄分院刑事裁定　　　　　94年度交抗字第51號
抗告人即
受處分人　　甲○○
上列抗告人因違反道路交通管理處罰條例聲明異議案件，不服臺
灣高雄地方法院中華民國94年3 月4 日裁定（93年度交聲字第56
3 號），提起抗告，本院裁定如下：
    主  文
抗告駁回。
    理  由
一、抗告意旨略以：本件原裁決書僅處分抗告人即受處分人甲○
    ○新台幣（下同）1 千7 百元，但原裁定將原處分撤銷後，
    除處罰1 千7 百元外，又加計違規點數1 點，有違不利益變
    更禁止原則，為此提起抗告。
二、按「汽車駕駛人，行車速度，超過規定之最高速限者，...
    ，處新臺幣1 千2 百元以上2 千4 百元以下罰鍰。」並記違
    規點數1 點，道路交通管理處罰條例第40條第1 項、第63條
    1 項第1 款分別定有明文。
三、經查：抗告人對於93年6 月19日下午10時10分許，駕駛車牌
    號碼YQ─4558號自用小客車，以時速79公里之速度，行經高
    雄港過港隧道（旗津往高雄）之事實，並不爭執，惟以該路
    段並未設有時速限制標誌，或所設標誌位置不當或文字過小
    等語為辯。惟該過港隧道之旗津往高雄路段部分，在進入隧
    道前之路旁，已依規定立有速限時速60公里標誌，其道路
    上方並設置懸掛式時速限制60公里標誌，有內政部警政署高
    雄港務警察局93年9 月9 日高港警行字第0930019305號函所
    附之相片可參。又依上述相片所示之標誌設置位置以觀，均
    屬明顯易見，並無抗告人所稱之「標誌位置不當或文字過小
    」情形。從而，抗告人以上述理由，提出異議自屬無理由，
    其有違規超速行為，而違反道路交通管理處罰條例第40條第
    1 項規定，已足認定。從而原處分機關自得依道路交通管理
    處罰條例第40條第1 項規定予以裁處罰鍰，惟因違反道路交
    通管理處罰條例第40條第1 項規定時，依同條例第63條第1
    項第1 款規定，除科處罰鍰外，並應記違規點數1 點，然原
    處分機關僅對抗告人科處罰鍰，而未同時記違規點數1 點，
    則原處分就此部分顯有適用法規不當情形存在。從而原審法
    院依法將原處分撤銷，並適用道路交通管理處罰條例第40條
    第1 項、第63條第1 項第1 款規定，裁處抗告人罰鍰1 千7
    百元，並記違規點數1 點，於法並無違誤，亦無違背不利益
    變更禁止原則問題，抗告人仍執陳詞提起抗告，並無理由，
    應予駁回。
四、據上論結，應依道路交通案件處理辦法第26條，刑事訴訟法
    第412 條，裁定如主文。
中　　華　　民　　國　　94　　年　　5 　　月　　4 　　日
                  刑事第三庭      審判長法官  周賢銳
                                      法  官  謝宏宗
                                      法  官  黃仁松
以上正本證明與原本無異。
本裁定不得再抗告。
中　　華　　民　　國　　94　　年　　5 　　月　　4 　　日
　　　　　　　　　　　　　　　　　　　書記官  鄭翠芬
